【裁判字號】    99,易,506
【裁判日期】    990507
【裁判案由】    竊盜
【裁判全文】
臺灣臺南地方法院刑事判決               99年度易字第506號
公  訴  人  臺灣臺南地方法院檢察署檢察官
被      告  丙○○
上列被告因竊盜案件，經檢察官提起公訴（九十九年度偵字第三
三七二號），被告於本院準備程序進行中，先就被訴事實為有罪
之陳述，經本院進行簡式審判程序審理，判決如下：
    主  文
丙○○犯毀越安全設備竊盜罪，處有期徒刑柒月。
    事  實
一、丙○○於民國九十八年十二月四日中午十二時許，為尋找棲
    身之所，趁江南瑩所有位於臺南縣新市鄉大社村八六之八號
    之房屋無人看管之際，攜帶十字型螺絲起子一支及隨手拾取
    路旁之磚塊，以磚塊擊破二樓之落地窗玻璃後攀爬入內（毀
    損及侵入住宅部分未據告訴）。嗣丙○○發現該屋係空屋後
    ，遂將十字型螺絲起子及磚塊遺留在二樓陽台上，再前往該
    屋四樓頂攀越矮牆進入比鄰之甲○○所有之臺南縣新市鄉大
    社村八六之七號房屋四樓陽台，發現該屋有人居住，認為應
    有財物置於其內，遂意圖為自己不法之所有，返回上開隔鄰
    二樓陽台攜回磚塊，以所持磚塊擊破毀壞用以防閑隔絕內外
    之四樓陽台落地窗，再伸手進去拉開窗栓後，踰越該屬安全
    設備之落地窗進入屋內三樓臥室行竊（無故侵入他人建築物
    及毀損部分，未據告訴），竊得屋主甲○○所有之金戒指一
    只、金項鍊三條、數位相機一部及現金新台幣六千元等物，
    得手後旋即逃逸，並分別變賣、點當後花用殆盡。嗣經警方
    於現場採集指紋比對後，使循線查悉上情。
二、案經臺南縣警察局善化分局報請臺灣臺南地方法院檢察署檢
    察官偵查起訴。
    理  由
一、本案被告丙○○所犯刑法第三百二十一條第一項第二款之加
    重竊盜罪，並非死刑、無期徒刑或最輕本刑有期徒刑三年以
    上之罪，亦非高等法院管轄第一審案件，且於準備程序進行
    中，被告先就被訴事實為有罪之陳述（見本院卷第十頁背面
    ），經告知被告簡式審判程序之旨，並聽取檢察官、被告之
    意見後，本院認為適宜進行簡式審判程序，是本案之證據調
    查，依刑事訴訟法第二百七十三條之二規定，不受同法第一
    百五十九條第一項、第一百六十一條之二、第一百六十一條
    之三、第一百六十三條之一及第一百六十四條至第一百七十
    條規定之限制，合先敘明。
二、上開犯罪事實，迭據被告於警詢、偵查及本院審理時坦承不
    諱，核與被害人江南瑩、甲○○；證人林高文於警詢證述之
    情節相符，復有內政部警政署刑事警察局九十九年一月十一
    日刑紋字第０９９０００２２１８號鑑驗書一份、臺南縣警
    察局善化分局刑案現場勘查報告二份、臺南縣警察局善化分
    局刑案現場測繪圖二紙、刑事案件證物採驗紀錄表三份、現
    場照片三十幀在卷可稽（見警卷第十四至四十頁），是被告
    上開自白與事實相符，堪以採信。本案事證已臻明確，被告
    犯行洵堪認定，自應依法論科。
三、按刑法第三百二十一條第一項第二款所謂之「安全設備」，
    係指社會通常觀念足認為防盜之設備而言。窗戶本係因防盜
    而設，自屬安全設備之一種，被告竊盜之手段既已越進窗門
    ，使他人窗門安全之設備失其防盜之效用，應構成踰越安全
    設備竊盜罪（最高法院五十五年臺上字第五四七號、四十五
    年臺上字第二一０號、四十一年臺非字第三八號判例意旨參
    照）。查被告以所撿持之磚塊擊破落地窗之安全設備後，踰
    越該落地窗進入屋內行竊，故核被告所為，係犯刑法第三百
    二十一條第一項第二款之毀越安全設備竊盜罪。又起訴書雖
    認被告持磚塊擊破落地窗行竊，亦該當於刑法第三百二十一
    條第一項第三款攜帶兇器竊盜罪。惟按刑法第三百二十一條
    第一項第三款攜帶兇器竊盜罪，所稱之兇器，乃依一般社會
    觀念足以對人之生命、身體、安全構成威脅，而具有危險性
    之「器械」而言，（關於「器械」一語，參見社會秩序維護
    法第六十三條第一項第一款「無正當理由攜帶具有殺傷力之
    『器械』」；及本院七十九年臺上字第五二五三號判例「螺
    絲起子為足以殺傷人生命、身體之『器械』」用語）。而磚
    塊、石頭乃自然界之物質，尚難謂為通常之「器械」，從而
    持磚塊、石頭砸毀他人車窗竊盜部分，尚難論以攜帶兇器竊
    盜罪（最高法院九十二年度台非字第三八號判決意旨參照）
    。揆諸前揭判決意旨，被告持有之磚塊，乃自然界之物質，
    尚難謂為通常之「器械」，是被告所為自與刑法第三百二十
    一條第一項第三款攜帶兇器竊盜罪之構成要件有間，附此敘
    明。
四、爰審酌被告正值青壯之年，具有完全謀生能力，竟不思正途
    賺取錢財，卻以磚塊擊破落地窗方式，進入住宅竊取財物，
    對民眾生命及財產安全產生危害，兼衡其犯罪後坦承犯行等
    一切情狀，量處如主文所示之刑。至於，被告持以擊破落地
    窗而進入屋內行竊之磚塊，係其隨地揀拾之物，業據其供明
    在卷（見本院卷第十三頁），非被告所有之物，爰不予宣告
    沒收，併此敘明。
據上論斷，應依刑事訴訟法第二百七十三條之一第一項、第二百
九十九條第一項前段，刑法第三百二十一條第一項第二款，判決
如主文。
本案經檢察官乙○○到庭執行職務。
中    華    民    國    99    年    5     月    7     日
                刑事第十三庭    法  官  張銘晃
以上正本證明與原本無異
如不服本判決應於收受本判後十日內向本院提出上訴書狀，並應
敘述具體理由。如未敘述上訴理由者，應於上訴期間屆滿後二十
日內向本院補提理由書狀（均須按他造當事人之人數附繕本，切
勿逕送上級法院）。
                                書記官  鄭梅君
中    華    民    國    99    年    5     月    7     日
附錄本件論罪科刑法條：
刑法第321條
犯竊盜罪而有左列情形之一者，處 6 月以上、 5 年以下有期徒
刑：
一  於夜間侵入住宅或有人居住之建築物、船艦或隱匿其內而犯
    之者。
二  毀越門扇、牆垣或其他安全設備而犯之者。
三  攜帶兇器而犯之者。
四  結夥三人以上而犯之者。
五  乘火災、水災或其他災害之際而犯之者。
六  在車站或埠頭而犯之者。
前項之未遂犯罰之。

司法院資訊處製作；財團法人民間司法改革基金會備份。
